【裁判字號】    92,上易,3176
【裁判日期】    921219
【裁判案由】    毀損等
【裁判全文】
臺灣高等法院刑事判決                          九十二年度上易字第三一七六號
    上  訴  人  臺灣士林地方法院檢察署檢察官
    被      告  甲○○
右上訴人因被告毀損等案件，不服臺灣士林地方法院，九十二年度易字第四四五號，
中華民國九十二年九月三日第一審判決（起訴案號：臺灣士林地方法院檢察署九十一
年度偵字第九三五八號），提起上訴，本院判決如左：
    主  文
上訴駁回。
    理  由
一、本件公訴意旨略以：被告甲○○於民國九十一年七月二十三日下午三時十五分許
    ，駕駛車號Ｐ八─七０八三號自小客車，沿國道一號公路內側車道往北方向行駛
    至北上二十一公里處時，見同向外側車道由丙○○所駕駛之車號六Ｃ─六四五六
    號自小客車閃方向燈欲切入內側車道俾以超越前車，甲○○遂以閃大燈及按鳴喇
    叭方式示警，丙○○仍切入內側車道超越前車後又變換至外側車道，甲○○心生
    不滿搖下車窗罵人，丙○○未予理會，甲○○乃繼續駕車尾隨其後，嗣丙○○駛
    至內湖交流道北向出口匝道處適遇紅燈而停車等候，甲○○即將其車輛橫切在丙○○所駕車輛前，下車手持金屬棍棒走到丙○○車輛旁，丙○○見狀即將車門及
    車窗關上，甲○○竟公然對丙○○辱罵：「幹你娘、臭雞巴」等穢語（國、台語
    夾雜發音），並欲開啟車門要丙○○下車未果，竟基於毀損之犯意，以該金屬棍
    棒敲打丙○○所駕車輛，造成該車之前引擎蓋、左前葉子板、左前車門靠近把手
    部位等多處凹損，足以生損害於丙○○，嗣經丙○○報警循線查獲。因認被告涉
    有刑法第三百零九條第一項公然侮辱罪嫌及同法第三百五十四條毀損罪嫌。
二、本件公訴人認被告涉有公然侮辱及毀損罪嫌，係以告訴人之指訴，及告訴人提出
    六Ｃ｜六四五六號自用小客車之照片為主要依據。惟訊諸被告甲○○否認前開毀
    損及公然侮辱犯行，辯稱告訴人所指九十一年七月二十三日下午三時許發生糾紛
    時間，其未開車在國道一號公路北向內湖（成功）交流道附近，當時其在台北市
    士林區○○○路及克強街口附近，拿了十幾個粽子送給小舅子劉志鐳，並在附近
    統一超商天強門市購物，有統一發票可證云云。
三、經查被告上開所稱在統一超商天強門市購物，業據其於偵查中提出統一發票影本
    為證，發票上所列購物時間為九十一年七月二十三日十五時二十一分，該統一發
    票係收銀機電腦製作，其上日期時間，應無法作假。而證人劉克鐳於偵查中及原
    審審理中到庭作證時，均證稱當日下午確有於上述時間處所，由被告送與粽子並
    在車上談話，雖偵查中稱見面時間大約下午三時至四時許，而於原審稱會面時間
    約在下午二時三十分至三時十五分左右，前後所述時間非完全合，惟依證人劉
    志鐳所述，其係與被告在路邊車內聊天，顯非為重要事務會晤，未必注意時間幾
    點幾分及歷時多久，不能準確說明時間應屬常情。惟據其所述情形，被告顯不能
    於告訴人所述時間在國道一號公路北上二十一公里至內湖（成功）交流道之處所
    。再與上開統一超商所開統一發票所載購物時間綜合觀察，被告之抗辯尚非全無
    足取。對於證人劉志鐳何能於事隔甚久之後，猶能記憶於九十一年七月二十三日
    下午與被告會面之事，據其陳稱因與好友乙○○均會在生日時聚會，乙○○生日
    為七月二十三日，故能記得當日下午與被告見面之事，經本院傳訊證人乙○○證
    稱九十一年七月二十三日伊生日那天中午確有與劉志鐳聚會之事。按生日為特定
    日期，並非能事後安排取巧，劉志鐳所證應屬實在。
四、本件告訴人固提出其自用小客車之照片，指訴被告有本件毀損及公然侮辱犯嫌。
    按被害人所述被害情形如無瑕疵可指，而就其他方面調查又與事實相符，則其供
    述固未始不足據為判決之基礎；又告訴人之告訴，係以使被告受刑事訴追處罰為
    目的，是其陳述是否與事實相符，仍應有其他證據以資審認，均經最高法院三十
    二年上字第六五七號，及五十二年台上字第一三００號著有判例。查本件告訴人
    自稱於事發後立即報警，並於警訊中指加害之汽車駕駛人年約三十至四十歲左右
    ，惟本件被告係民國三十二年一月四日出生，於事發時年近六十，被告年齡與告
    訴人所述年齡相差甚鉅，當時加害之人是否即為被告，以告訴人之陳述既有重大
    瑕疵，難認所訴與事實相符，況又無其他證據足以審認當時之加害人為被告，揆
    諸上開判例意旨，已難據告訴人之指訴為被告不利之認定。本院為慎重計，又函
    請內政部警政署國道公路警察局查明在上開事發前後時間，於該路段有無拍攝得
    被告及告訴人前開汽車之照相資料，據覆並無此項資料。此外並無其他若何證據
    可證被告有此等犯行。原審以不能證明被告犯罪而為無罪之諭知，經核尚無不合
    。公訴人上訴意旨仍執陳詞，徒以告訴人之指述，以指摘原判決不當，上訴非有
    理由，應予駁回。
據上論結，應依刑事訴訟法第三百六十八條，判決如主文。
本案經檢察官吳國南到庭執行職務。
中      華      民      國    九十二    年     十二     月     十九     日
                              臺灣高等法院刑事第十八庭
                                  審判長法  官  吳      敦
                                        法  官  梁  宏  哲
                                        法  官  劉  慧  芬
右正本證明與原本無異。
不得上訴。
                                        書記官  鄒  賢  英
中      華      民      國    九十二    年     十二     月    二十二    日


司法院資訊處製作；財團法人民間司法改革基金會備份。
